Inventaris van het archief van de Rijksdienst voor de Uitvoering van Werken (DUW) en Commissies, (1937) 1945-1954 (1955)
Nationaal Archief, Den Haag
- AFDELING I, archief van de D.U.W.
  - Stukken van bijzondere aard, B
    - Taak, B.3
      - aangelegenheden met betrekking tot het organisatorische, het financiële en het materiële aspect van de werkobjecten in het algemeen, B.3.2
        - organisatorisch aspect, B.3.2.1
          - betrekkingen met afzonderlijke ontginningsmaatschappijen, B.3.2.1.3
            - Stukken betreffende de N.V. Ontginningsmaatschappij "De Drie Provinciën" te Assen., 1950 - 1953.; 127; 1 omslag
            - Stukken betreffende de N.V. Ontginningsmaatschappij "Gelderland" te Arnhem., 1948 - 1951.; 128; 1 omslag
            - Nota aan de Nederlandse Heidemij en de N.V. Grontmij betreffende de principiële verantwoordelijkheid bij de uitvoering van D.U.W.-werken., 1952.; 129; 4 stukken
            - Stukken betreffende de tegemoetkomingen in diverse kosten van de sociale voormannen en hun gewestelijke medewerkers, werkzaam bij de Nederlandse Heidemij., 1945 - 1947.; 130; 1 omslag
            - Ingekomen stukken betreffende een onderzoek door het Amsterdamsch Psychotechnisch Laboratorium in opdracht van de Nederlandse Heidemij naar moeilijkheden welke zich voordeden in de werkverhouding arbeider - baas., 1949.; 131; 5 stukken
            - Staat betreffende het aantal in werkverruiming tewerkgestelde arbeiders in 1953 in met name genoemde plaatsen, opgaven per week, alsmede een staat betreffende het aantal personeelsleden van de Nederlandse Heidemij, gerangschikt naar functie, opgaven per week., 132; 1 stuk
            - Stukken betreffende de Ontginningscommissie "De Kempen" te 's-Hertogenbosch., 1949 - 1953.; 133; 1 omslag
            - Stukken betreffende de N.V. Ontginningsmaatschappij "Land van Vollenhovë., 1937 - 1953.; 134-142; 2 omslag en 10 stukken
              - Contract betreffende een nadere regeling ten aanzien van de door de N.V. Ontginningsmaatschappij "Land van Vollenhove" uitgevoerde en nog uit te voeren werken van de partiele bemaling van gronden, liggende in het Waterschap Vollenhove". Afschrift, 1937, 134; 1 stuk
              - Stukken betreffende diverse overeenkomsten inzake de uitvoering van werken door de N.V. Ontginningsmaatschappij "Land van Vollenhove", afgesloten tussen voornoemde N.V. en het Ingenieursbureau v/h J. van Hasselt en De Koning, 1949 - 1953., 135; 1 omslag
              - Verslagen van vergaderingen van aandeelhouders van de N.V. Ontginningsmaatschappij "Land van Vollenhove", 1944 - 1953., 136; 1 omslag
              - Verslag van de bespreking van 23 mei 1951 inzake organisatie en personeelsbezetting bij de N.V. Ontginningsmaatschappij "Land van Vollenhovë. Met aanbiedingsnotitie, 1951., 137; 2 stukken
              - Organisatie-schema's voor de afdelingen "Eigen Exploitatie" en "Ontginning" van de N.V. Ontginningsmaatschappij "Land van Vollenhove", met bijlagen inzake de inpassing van met name genoemde personeelsleden in voornoemde organisatieschema's, z.d., 138; 4 stukken
              - Brief van de directeur van de N.V. Ontginningsmaatschappij "Land van Vollenhove" aan de leden van het Bestuur van voornoemde N.V., waarin hij voorstelt in de door het Stroverkoopbureau aan te kopen Strokartonfabriek te participeren. Afschriften met bijlagen, 1948., 139; 5 stukken
              - Nota "omtrent het Beplantingsplan voor de thans ontgonnen gronden in het Land van Vollenhove" door de N.V. Ontginningsmaatschappij "Land van Vollenhove", 1950., 140; 1 stuk
              - Ingekomen brief van de N.V. Ontginningsmaatschappij "Land van Vollenhove" inzake richtlijnen ten aanzien van verpachtingen die zijn vastgesteld naar aanleiding van overleg tussen de Minister van Sociale Zaken en voornoemde Ontginningsmaatschappij. Met bijlage, 1951., 141; 2 stukken
              - Brief aan de voorzitter van het Bestuur van de N.V. Ontginningsmaatschappij "Land van Vollenhove" inzake de primaire doelstelling van de aankoop van gronden door de Staat, 1950., 142; 1 stuk
            - Stukken betreffende het Land- en Bosbouwkundig Adviesbureau te Soesterberg., 1948 - 1954.; 143; 1 omslag
            - Dossiers betreffende vergaderingen van het bestuur van de Stichting Landverbetering Zuid-Holland., 1940, 1946 - 1948, 1950.; 144; 1 omslag
            - Stukken betreffende de Maatschappij tot uitvoering van Cultuurtechnische werken N.V. te Roermond, voorheen Cultuurtechnisch Bureau J.A. Kragten., 1951 - 1953.; 145; 1 omslag
            - Stukken betreffende de N.V. Nederlandsche Turfbrikettenfabriek te Assen., 1945 - 1949.; 146; 1 omslag
            - Stukken betreffende de Zeeuwsche Grondverbetering Maatschappij., 1949 - 1952.; 147; 1 omslag
              incompleet.
          - algemene regelingen e.d. betreffende de uitvoering van werken door aannemers, B.3.2.1.4
            - Stukken betreffende de invoering van regiecontracten voor aannemerswerken., 1945.; 148; 1 omslag
            - Stukken betreffende de mogelijkheid tot uitvoering van door de D.U.W. gesubsidieerde cultuurtechnische werken met inschakeling van aannemers., 1949 - 1950.; 149; 1 omslag
            - Overzicht van de gang van zaken bij de subsidiëring van D.U.W.aannemerswerken., 1952 - 1953.; 150; 1 omslag
            - Nota van de directeur van de D.U.W. aan de Minister van Sociale Zaken en Volksgezondheid, welke een overzicht geeft van de ontwikkeling van de uitvoering van werken, gesubsidieerd door de Rijksdienst, met inschakeling van aannemers. Met bijlagen., 1953.; 151; 8 stukken
        - financieel aspect, B.3.2.2
          - Circulates aan de Inspecties betreffende de indiening van subsidie-aanvragen., 1945.; 152; 4 stukken
          - Nota van het Hoofd van Afdeling IV aan de directeur naar aanleiding van de vraag of de redactie van het Besluit van 22 augustus 1944, houdende vaststelling van het Buitengewoon Besluit Werkloozenzorg (no E - 79) waarop het begrotingsartikel van de D.U.W. is gegrondvest, een subsidiëring in de totale kosten toelaat., 1946.; 153; 1 stuk
          - Intern stuk van een onbekende auteur waarin hij zijn overwegingen weergeeft ten aanzien van de geopperde mogelijkheid van subsidiëring in de totale kosten, teneinde het administratieve apparaat te kunnen beperken., c. 1946.; 154; 1 stuk
          - Stukken betreffende de adviesaanvrage aan de Commissie van Advies inzake D.U.W.-werken betreffende de subsidiëring van cultuurtechnische werken., 1950.; 155; 1 omslag
          - Stukken betreffende de normen voor de verhouding van de waardevermeerdering tot de totale kosten bij de uitvoering van D.U.W.werken., 1946, 1950 - 1953.; 156; 1 omslag
          - Stukken betreffende een poging tot subsidiëring van herontginning in de Veenkolonien., 1951 - 1953.; 157; 1 omslag
          - Stukken betreffende de subsidiëring van en tewerkstelling van (niet-)landarbeiders op BW-2-objecten., 1952 - 1954.; 158; 1 omslag
          - Stukken betreffende subsidie voor woningverbetering en -splitsing in de wintermaanden., 1952 - 1954.; 159; 1 omslag
          - Stukken betreffende de subsidiëring van schilderwerk in de wintermaanden., 1952 - 1954.; 160; 1 omslag
          - Stukken betreffende een voorstel tot werkspreiding in de bouwnijverheid door subsidiëring van bouwobjecten gedurende de wintermaanden., 1953.; 161; 1 omslag
          - Circulaire aan de Hoofden der Inspecties betreffende subsidiëring per gewerkt manuur. Concept., z.d.; 162; 1 stuk
          - Interne nota betreffende het subsidiëren van werk op basis van het verwerkte aantal manweken binnen de gestelde termijn., 1952.; 163; 1 stuk
          - Stukken betreffende subsidiëring in loonkosten van arbeiders werkzaam op objecten van de dienst Landbouwherstel van het departement van Landbouw, visserij en Voedselvoorziening, 1945 - 1950.; 164; 1 omslag
          - Circulaires aan de uitvoerende lichamen betreffende voorwaarden waaraan voldaan moet worden om subsidie in de kosten van de lonen van arbeiders op trainingswerken te krijgen., 1954.; 165; 2 stukken
          - Circulaires aan de uitvoerende lichamen en Inspecties betreffende het bij subsidie-aanvragen in te dienen aantal exemplaren van het plan. Minuut met twee afschriften., 1951.; 166; 3 stukken
          - Stukken betreffende subsidiëring van draineringswerken., 1943 - 1954.; 167; 1 omslag
          - Stukken betreffende de subsidiëring van opruimingswerkzaamheden., 1945 - 1954.; 168; 1 omslag
          - Stukken betreffende de Regeling 1946 en 1953 inzake de subsidiëring van bebossingswerkzaamheden., 1946 - 1954.; 169-170; 2 omslagen
            - Regeling 1946, 169
            - Regeling 1953, 170
          - Dossiers betreffende richtlijnen volgens welke in uitzonderingsgevallen sneeuwruimen als object met subsidie kan worden uitgevoerd., 1947 - 1954.; 171; 1 omslag
          - Stukken betreffende de subsidiëring van arbeidsintensieve werken uitgevoerd in handkracht., 1948 - 1950.; 172; 1 omslag
          - Stukken betreffende subsidiëring van bijkomende kosten voor gemeentelijke objecten., 1949 - 1950.; 173; 1 omslag
          - Stukken betreffende subsidiëring van het herstel van afgetichelde gronden., 1949 - 1953.; 174; 1 omslag
          - Stukken betreffende financieringsmoeilijkheden bij de uitvoering van D.U.W.-werken (o.m. de financiering van bijkomende kosten)., 1951 - 1953.; 175; 1 omslag
          - Circulaire aan de Hoofden der Inspecties waarin het uitdrukkelijk vermelden van de visie van de ABCD-commissies ten aanzien van de wijze van uitvoering van objecten in de subsidievoorstellen verplicht wordt gesteld, 1952. Met retro-acta., 176; 5 stukken
          - Brief van de directie aan de Commissie van Advies inzake D.U.W.-werken, waarin mededeling wordt gedaan van het feit, dat voor kleinere cultuurtechnische werken direct subsidie zal worden verleend, zonder tussenkomst van voornoemde Commissie. Minuut met kopie van de uitgaande brief., 1952.; 177; 2 stukken
          - Stukken betreffende een proefneming van een gewijzigde subsidieregeling en de daarmee samenhangende indeling van objecten., 1953.; 178; 1 omslag
          - Circulaire aan de Hoofden der Inspecties betreffende uitvoeringsvoorschriften voor loonsubsidiewerken, waarop vrije loonregelingen van toepassing zijn., 1953.; 179; 1 stuk
        - materieel aspect, B.3.2.3
          - Nota betreffende oorlogsschade aan gehuurde materialen en materialen die eigendom zijn van het Rijk., 1946.; 180; 1 stuk
          - Staten van materialen welke in diverse kampen en dergelijke in voorraad waren, door de Rijksdienst opgemaakt., 1950 - 1951.; 181; 6 stukken
          - Correspondentie tussen het Ministerie van Financiën en het Ministerie van Sociale Zaken en Volksgezondheid betreffende de mogelijkheid van een ruimer gebruik van machines bij de uitvoering van grondverbeteringswerken., 1953 - 1954.; 182; 1 omslag
      - aangelegenheden met betrekking tot de uitvoering van de onderscheidene werkobjecten (w.o. enkele Werkfondswerken, waarvan de afwikkeling geschiedde door de D.U.W)., B.3.3
        - Dossier betreffende door de Inspecties gemaakte opgaven inzake objecten die worden uitgevoerd zonder inschakeling van de bekende uitvoerende lichamen (Nederlandse Heidemij, N.V. Grontmij, Staatsboschbeheer, Unie van Waterschapsbonden, Ingenieursbureau Van Hasselt & De Koning en afdeling Domeinen van het departement van Financiën)., 1945 - 1946.; 183; 1 omslag
        - Stukken betreffende de stopzetting van met name genoemde objecten., 1945 - 1954.; 184; 1 omslag
          bevat .o.a. staten van met name genoemde objecten.
        - Stukken betreffende de afgraving van oude vuilnisbelten ten behoeve van de bestrijding van de werkloosheid., 1945 - 1947.; 185; 1 omslag
        - Stukken betreffende de vordering van met name genoemde gronden ten behoeve van de werkgelegenheid., 1946 - 1954.; 186; 1 omslag
        - Stukken betreffende het Twiskeplan., 1941 - 1953.; 187-191; 1 deeltje, 2 omslagen en 2 stukken
          - Overzicht van de voorbereiding en de uitvoering van de inpoldering en ontginning van een complex uitgeveende gronden onder de gemeenten Landsmeer, Ilpendam en Oostzaan tot 1 januari 1942, uitgave van de Rijksdienst voor de Werkverruiming. 1942., 187; 1 deeltje
          - Dossiers betreffende een overzicht van kosten van het Twiskeplan over februari 1941 tot en met 31 december 1950 en verslagen van werkzaamheden over 1941 tot en met 1950. 1941 - 1950., 188; 1 omslag
          - "Het Twiskeplan - groot werk dat met primitieve middelen tot stand komt"; artikel uit het Dagblad voor West-Friesland van 5 juni 1951. 1951., 189; 1 stuk
          - Kaartbijlagen betreffende de stand van werkzaamheden per 1 juli 1941, 1 december 1942, 1 januari 1951, 1 januari 1952, 31 december 1952, 31 december 1953, alsmede betreffende het tweede verkavelingsplan. 1941, 1942, 1951, 1952, 1953., 190; 1 omslag
          - Brief aan de Minister van Financiën d.d. 3 december 1951, waarin de Minister verzocht wordt als opdrachtgever voor het Twiskeplan op te treden. Doorslag. 1951., 191; 1 stuk
            Een groot deel van de aan het einde van de brief genoemde bijlagen treft men aan onder inv. nrs. 188 en 190.
        - Adviesaanvrage aan de Commissie van Overleg inzake D.U.W.-werken betreffende liquidatie of voortzetting van object Zh 528/1: het ontginnen van de Noordschen Buurtenpolder te Zevenhoven. Afschrift., 1946.; 192; 1 stuk
        - Stukken betreffende de samenwerking tussen de Dienst der Domeinen van het Ministerie van Financiën en de N.V. Ontginningsmaatschappij "Land van Vollenhove" voor de bouw van boerderijen op ontginningen in de Noordelijke Provinciën. Incompleet., 1951 - 1953; 193; 1 omslag
        - Dossier betreffende de stopzetting van aanslibbingswerken in de Dollard., 1952.; 194; 1 omslag
        - Stukken betreffende de mogelijkheid van het doen uitvoeren van landaanwinningswerken (alsmede de daaraan verbonden financiering)., 1952 - 1953.; 195; 1 omslag
        - Dossier betreffende proefobjecten in de provincie Noord-Brabant., 1952 - 1954; 196; 1 omslag
        - Ingekomen brief van de Inspectie in Noord-Holland waarin mededeling wordt gedaan van de toezending van dossiers van Werkfondswerken ten behoeve van de Rijksdienst. Met dossier-lijst., 1954.; 197; 2 stukken
        - Dossier betreffende de financiële afwikkeling van Werkfondsplan 1219, aanleg van wegen, rioleringen, verbetering Grift en de bouw van een zuiveringsinrichting te Apeldoorn., (1939) 1945 - 1953.; 198; 1 pak
          aan de binnenkant van de oude omslag stond de aantekening "afgerekend 13/6'53"
        - Dossier betreffende de financiële afwikkeling van Werkfondsplan 1581, de restauratie van de Groote of Sint Vituskerk te Naarden., 1942 - 1953.; 199; 1 omslag
        - Dossier betreffende de financiële afwikkeling van Werkfondsplan 1424, t.w. het verbeteren en graven van waterleidingen, het aanleggen en bouwen van wegen, bruggen en duikers in het Waterschap "De Horstermeerpolder"., 1945 - 1954.; 200; 1 omslag
        - Dossier betreffende de financiële afwikkeling van Werkfondsplan 1604: kampenbouw., 1945 - 1954.; 201; 1 omslag
      - aangelegenheden met betrekking tot rechten, plichten en voorzieningen voor de arbeiders, B.3.4
        - algemeen, B.3.4.1
          - Nota betreffende de tewerkstelling in D.U.W.-verband. Doorslag., c. 1950.; 202; 1 stuk
          - Dossier inzake nadere richtlijnen ten behoeve van de toepassing van de Werkloosheidswetgeving op arbeiders, werkzaam in D.U.W.-verband., 1952 - 1953.; 203; 1 omslag
          - Nota aan de leden van de Commissie van de Tweede Kamer voor de Begroting van het Ministerie van Sociale Zaken en Volksgezondheid waarin maatregelen worden genoemd om de aan het werken in D.U.W.-verband verbonden bezwaren voor arbeiders te kunnen ondervangen., (1952).; 204; 1 stuk
        - plaatsing van arbeiders, B.3.4.2
          - Interne nota aan de directie inzake de vraag of het nog nodig is van het hoofdbureau uit toezicht uit te oefenen op de gang van zaken omtrent de plaatsing van arbeiders bij de D.U.W.-werken., 1945.; 205; 1 stuk
          - Stukken betreffende een vergadering van de directie met de Nederlandse Heidemij, de Grontmij en het Bureau Van Hasselt en De Koning in verband met vereenvoudiging van de bestaande voorschriften betreffende de administratie van tewerkgestelden., 1949.; 206; 3 stukken
          - Stukken betreffende de plaatsing van arbeiders op de landaanwinningswerken., 1949 - 1953.; 207; 1 omslag
          - Stukken betreffende de plaatsing van arbeiders in Zeeland in verband met de Watersnoodramp (Dijkarbeidsreserve)., 1953.; 208; 1 omslag
        - aanvang, vervulling en beëindiging van het dienstverband, B.3.4.3
          - Stukken betreffende geneeskundig onderzoek voor tewerkstelling van arbeiders., 1948 - 1952.; 209; 1 omslag
        - vakantieregeling, B.3.4.4
          - Stukken betreffende de D.U.W.-vakantieregeling., 1953 - 1954.; 210; 1 omslag
        - gedrag, strafmaatregelen en beroep, B.3.4.5
          - Stukken betreffende strafmaatregelen tegen D.U.W.-arbeiders en de beroepen daartegen., 1947 - 1954.; 211; 1 omslag
          - Stukken betreffende het gedrag van D.U.W.-arbeiders., 1949 - 1954.; 212; 1 omslag
          - Verslag van de vergadering van voorzitters en secretarissen der Gewestelijke Beroepscommissies voor D.U.W.-arbeiders d.d. 21 juni 1950, gericht aan de Centrale Beroepscommissie., 213; 1 stuk
        - lonen en arbeidsvoorwaarden (zie ook inv. nr. 271), B.3.4.6
          - Stukken betreffende de regeling van de lonen in D.U.W.-verband., 1945 - 1946.; 214; 1 omslag
          - Toelichtende nota bij de D.U.W.-loonregeling 1946 en uitvoeringsvoor schriften., 215; 1 stuk
          - Verslag van een vergadering van de directie met vertegenwoordigers der Inspecties betreffende de regeling der lonen en arbeidsvoorwaarden voor de werken van de Dienst., 1945.; 216; 1 stuk
          - Stukken betreffende arbeidsvoorwaarden op D.U.W.-werken., 1948. (wijziging juni 1951).; 217; 2 delen
          - Verslag van de bespreking van 14 September 1952 inzake de D.U.W.-loonregeling., 218; 1 stuk
          - Stukken betreffende de eventuele wijzigingen van de informatie op het D.U.W.-loonzakje in verband met een herdruk ervan. Met exemplaar van een D.U.W.-loonzakje., 1952.; 219; 3 stukken
          - Stukken betreffende de invoering van vrije loonregelingen., 1953 - 1954.; 220; 1 pak
          - Advies van de Centrale Commissie van Advies voor D.U.W.-aangelegenheden aan de Minister inzake de wijze van uitvoering van verschillende soorten door de Dienst gesubsidieerde werken met toepassing van vrije loonregelingen, alsmede de bemiddeling van arbeiders naar en de onttrekking van arbeiders aan deze werken. Met bijlagen., 1953.; 221; 1 omslag
          - Stukken betreffende Kamervragen van het Kamerlid Haken betreffende vaststelling van het uurloon van de ongehuwde arbeiders uit het Oldambt, tewerkgesteld in de "Slikken" bij Uithuizen., 1953.; 222; 1 omslag
          - Stukken betreffende Kamervragen van het Kamerlid Haken betreffende het niet doorgaan van plaatsing van arbeiders bij in speciale loonregeling met toeslag uit te voeren herstellingswerkzaamheden aan dijken op Schouwen-Duiveland., 1953.; 223; 1 omslag
          - Stukken betreffende Kamervragen van het Kamerlid Reuter betreffende het tewerkstellen van arbeiders onder de loonregelingen van de CTW-CAO., 1954.; 224; 1 omslag
            CTW: Cultuur Technische Werken. CAO: Collectieve Arbeidsovereenkomst
          - Stukken betreffende de nabetaling van lonen aan Joodse arbeiders., 1946 - 1954.; 225-228; 4 omslagen
            - Algemeen, 1946 - 1954., 225
            - Diverse aanvragen, 1945 - 1946., 226
            - idem, 1947., 227
            - idem, 1948 - 1954., 228
        - diverse vergoedingen, B.3.4.7
          - Correspondentie betreffende diverse vergoedingen., 1946 - 1953.; 229; 1 omslag
          - Dossier betreffende diverse schadevergoedingen., 1946 - 1955.; 230; 1 omslag
          - Algemeen dossier betreffende loondervingsvergoedingen., 1947 - 1954.; 231; 1 omslag
          - Stukken betreffende woonplaatstoelage., 1948 - 1954.; 232; 1 omslag
          - Stukken betreffende verletvergoedingen wegens onwerkbaar weer (algemeen)., 1946 - 1952.; 233; 1 omslag
          - Stukken betreffende verletvergoedingen wegens kleine ongevallen op het werk., 1948 - 1949.; 234; 3 stukken
          - Stukken betreffende loondervingsvergoeding wegens familie-omstandigheden., 1950 - 1953.; 235; 1 omslag
          - Stukken betreffende loondervingsvergoeding wegens arbeidsbemiddeling., 1946 - 1949.; 236; 1 omslag
          - Stukken betreffende loondervingsvergoeding wegens medische behandeling., 1946 - 1954.; 237; 1 omslag
          - Stukken betreffende reisvergoeding binnen en buiten werktijd., 1951 - 1953.; 238; 1 omslag
          - Stukken betreffende schadevergoedingen aan D.U.W.-arbeiders in verband met de watersnoodramp in 1953., 239; 1 omslag
          - Stukken betreffende gereedschapsvergoeding., 1946 - 1953.; 240; 1 omslag
        - huisvesting en verzorging van arbeiders en derden, B.3.4.8
          - Circulaires van Bureau Huisvesting en Verzorging Werklieden Wederopbouw van het College van Algemene Commissarissen voor de Wederopbouw aan de beheerders van de Wederopbouwkampen, ter kennisneming toegezonden aan de Rijksdienst. Afschriften., 1946 - 1949.; 241-244; 4 omslagen
            - 1946, 241; 1 omslag
            - 1947, 242; 1 omslag
            - 1948, 243; 1 omslag
            - 1949, 244; 1 omslag
          - Dossier betreffende de overdracht van kampen van Wederopbouwarbeiders aan de Rijksdienst., 1948 - 1949.; 245; 1 omslag
          - Stukken betreffende de huisvesting van arbeiders in het watersnoodgebied., 1953 - 1954.; 246; 1 omslag
          - Stukken betreffende de huisvesting en verzorging van derden., 1946 - 1953.; 247; 1 omslag
          - Nota's van Bureau Administratieve Controle inzake richtlijnen betreffende het ter plaatse in een ziekenhuis opnemen van in kampen gehuisveste arbeiders, alsmede inzake de kosten van kampartsen., 1946.; 248; 2 stukken
          - Dossiers betreffende het beschikbaar stellen van kampen en materiaal aan de Stichting "Het Vierde Prinsenkind"., 1950 - 1953.; 249; 1 omslag
          - Dossiers betreffende het beschikbaar stellen van kampen en materiaal aan de Stichting "Vakantieverblijven Lagere Schooljeugd"., 1950 - 1953.; 250; 1 omslag
          - Stukken betreffende een ontwerp wettelijke voorziening met betrekking tot het verblijf van niet-Europese KNIL-militairen en hun gezinnen in Nederland., 1951.; 251; 4 stukken
            KNIL: Koninklijk Nederlands Indisch Leger.
          - Stukken betreffende huisvesting van gerepatrieerde Marinegezinnen uit Indonesië., 1949 - 1950.; 252; 1 omslag
          - Dossier betreffende de voeding van gerepatrieerde Marinegezinnen uit Indonesië., 1949 - 1950.; 253; 3 stukken
          - Dossier betreffende de huisvesting van overige gerepatrieerden uit Indonesië., 1950 - 1951.; 254; 1 omslag
          - Brief van de directie aan de beheerders van de woonoorden betreffende de toezending van bekendmakingen aan de Ambonese gezinnen, die tijdelijk in de woonoorden worden gehuisvest. Met bekendmakingen waarvan een in het Maleis., 1951.; 255; 4 stukken
          - Dossier betreffende de voeding van in D.U.W.-woonoorden gehuisveste Ambonezen., 1951 - 1953.; 256; 1 omslag
          - Rapport aan de Minister van Sociale Zaken en Volksgezondheid inzake exploitatie van woonoorden voor Ambonezen door de Rijksdienst van 20 oktober 1952. Met bijlagen., 257; 1 omslag
          - Stukken betreffende de instelling van het Commissariaat van Ambonezenzorg, ressorterende onder het Ministerie van Maatschappelijk Werk., 1952 - 1953.; 258; 1 omslag